臺灣臺中地方法院刑事判決　　　　　　　94年度訴字第1548號
公　訴　人　臺灣臺中地方法院檢察署檢察官
被　　　告　甲○○
上列被告因毒品危害防制條例案件，經檢察官提起公訴（94年度
毒偵字第1892號），本院合議庭裁定改以簡式審判程序審理後，
本院判決如下：
    主    文
甲○○連續施用第一級毒品，累犯，處有期徒刑拾月。扣案之海
洛因貳包（淨重參拾柒點壹陸公克，包裝重壹點壹零公克）沒收
銷燬之。
    犯罪事實
一、甲○○前於民國八十九年間，因施用毒品案件，經本院以八
    十九年度毒聲字第四○○九號裁定送觀察、勒戒後，認無繼
    續施用毒品之傾向，於八十九年七月二十一日執行完畢釋放
    ，並經臺灣臺中地方法院檢察署檢察官於八十九年七月二十
    日以八十九年度毒偵字第四三九一號不起訴處分確定。於九
    十年間，復因施用毒品案件，經臺灣彰化地方法院以九十年
    度毒聲字第九三六號裁定送觀察、勒戒後，認有繼續施用毒
    品之傾向，經臺灣彰化地方法院以九十年度毒聲字第一三七
    四號裁定送強制戒治，於九十一年四月一日強制戒治期滿，
    執行完畢。甲○○就前開二犯施用毒品犯行，經臺灣彰化地
    方法院以九十年度訴字第五二六號就施用第一級毒品部分，
    判處有期徒刑十月，就施用第二級毒品部分，判處有期徒刑
    七月，應執行有期徒刑一年四月確定，於九十二年六月十三
    日假釋付保護管束，於九十二年七月十七日假釋期滿，執行
    完畢。詎仍不知悔改，基於施用第一級毒品海洛因之概括犯
    意，自九十三年七月間某日起至九十四年三月十八日止，在
    臺中市西屯區福上巷二一八之三住處等處所，以將海洛因摻
    入香菸內點燃吸食之方式，約每日施用一、二次不等，連續
    施用第一級毒品海洛因多次。嗣為警於九十四年三月二十二
    日二十三時十分許，在臺中市○區○○路與民生路口查獲，
    並扣得第一級毒品海洛因二包（淨重三十七．一六公克，包
    裝重一．一○公克）。
二、案經臺中市警察局移送臺灣臺中地方法院檢察署檢察官偵查
    起訴。
    理    由
一、訊據被告甲○○對於上揭連續施用第一級毒品海洛因多次
    之事實坦承不諱，且被告前開為警查獲時所扣得之白色粉末
    二包，經送鑑定結果，確含有海洛因成分，有法務部調查局
    九十四年六月三日調科壹字第一二○○一五七九四號鑑定通
    知書乙份足稽。又被告為警查獲後所採集之尿液，經送請中
    山醫學大學附設醫院藥物濫用檢測中心檢驗結果雖呈鴉片海
    洛因代謝物陰性反應，有該檢測中心出具之尿液檢驗報告一
    紙附卷可參，然被告既於偵查中及本院審理時均迭次自承，
    其有於九十四年三月十八日施用海洛因毒品等語，則其自施
    用毒品海洛因後，至為警查獲時止，相隔已逾四日之時間，
    所採集之尿液送檢驗結果，因代謝後尿中含嗎啡之濃度甚微
    ，因而判定為陰性，實有可能；是被告自白施用第一級毒品
    海洛因之犯行，核與事實相符，堪予採信。又被告前於八十
    九年間，因施用毒品案件，經本院以八十九年度毒聲字第四
    ○○九號裁定送觀察、勒戒後，認無繼續施用毒品之傾向，
    於八十九年七月二十一日執行完畢釋放，並經臺灣臺中地方
    法院檢察署檢察官於八十九年七月二十日以八十九年度毒偵
    字第四三九一號不起訴處分確定。於九十年間，復施用毒品
    案件，經臺灣彰化地方法院以九十年度毒聲字第九三六號裁
    定送觀察、勒戒後，認有繼續施用毒品之傾向，經臺灣彰化
    地方法院以九十年度毒聲字第一三七四號裁定送強制戒治，
    於九十一年四月一日強制戒治期滿，執行完畢，有臺灣臺中
    地方法院檢察署刑案資料查註紀錄表及臺灣高等法院被告全
    國前案紀錄表各一份附卷可稽；是本件被告於強制戒治執行
    完畢釋放後五年內再犯本件施用毒品罪，事證已臻明確，被
    告犯行洵堪認定，應依法論科。
二、核被告甲○○所為，係犯毒品危害防制條例第十條第一項之
    施用第一級毒品罪。又被告因施用海洛因毒品前之持有海洛
    因毒品之低度行為，應為施用之高度行為所吸收，不另論罪
    。被告先後多次施用第一級毒品海洛因犯行，時間緊接，方
    法相同，觸犯構成要件相同之罪名，顯係基於概括犯意反覆
    為之，為連續犯，應依刑法第五十六條規定以一罪論，並加
    重其刑。再被告前因施用毒品犯行，經臺灣彰化地方法院以
    九十年度訴字第五二六號就施用第一級毒品部分，判處有期
    徒刑十月，就施用第二級毒品部分，判處有期徒刑七月，應
    執行有期徒刑一年四月確定，於九十二年六月十三日假釋付
    保護管束，於九十二年七月十七日假釋期滿，執行完畢等情
    ，，有臺灣高等法院被告全國前案紀錄表及臺灣臺中地方法
    院檢察署刑案資料查註紀錄表在卷足憑，被告前受有期徒刑
    執行完畢，五年以內再犯本件有期徒刑以上之罪，為累犯，
    應依刑法第四十七條規定加重其刑，並遞加重之。爰審酌被
    告前因施用毒品，甫經觀察、勒戒及強制戒治後猶故態復萌
    ，再行施用第一級毒品海洛因，無視於毒品對於自身健康之
    戕害及國家對於杜絕毒品犯罪之禁令，惡性非輕，本諸施用
    毒品者均有相當程度之生理成癮性及心理依賴性，其犯罪心
    態與一般刑事犯罪之本質並不相同，且被告犯後業已坦承犯
    行，頗具悔意等一切情狀，量處如主文所示之刑，以示懲儆
    。至扣案之海洛
　　因二包（淨重三十七．一六公克，包裝重一．一○公克），
    為毒品危害防制條例第二條第二項第一款所指之第一級毒品
　　，屬違禁物，不問屬於犯人與否，應依同條例第十八條第一
  　項前段規定，沒收銷燬之。
據上論斷，應依刑事訴訟法第二百七十三條之一第一項、第二百
九十九條第一項前段，毒品危害防制條例第十條第一項、第十八
條第一項前段，刑法第十一條、第五十六條、第四十七條，判決
如主文。
中　　華　　民　　國　　94　　年　　7 　　月　　29　　日
                        臺灣臺中地方法院刑事第五庭
                            法  官  劉　麗　瑛
上正本證明與原本無異。
如不服本判決，應於送達後十日內向本院提出上訴狀（須附繕本
），上訴於臺灣高等法院臺中分院。
中　　華　　民　　國　　94　　年　　7 　　月　　29　　日
                            書記官  游智凱
附錄論罪科刑法條
毒品危害防制條例第十條
施用第一級毒品者，處六月以上五年以下有期徒刑。
施用第二級毒品者，處三年以下有期徒刑。
